臺灣雲林地方法院民事裁定
111年度司全字第152號
債  權  人  台新國際商業銀行股份有限公司

法定代理人  尚瑞強  


債  務  人  張家銓  


上列當事人間聲請假扣押事件，本院裁定如下：
    主  文
債權人以新臺幣參萬伍仟元或等值之銀行發行可轉讓定期存款單
為債務人供擔保後，得對於債務人之財產，在新臺幣壹拾萬肆仟
零陸拾貳元之範圍內，予以假扣押。
債務人以新臺幣壹拾萬肆仟零陸拾貳元或等值之銀行發行可轉讓
定期存款單為債權人供擔保後，得免為或撤銷前項假扣押。
聲請程序費用新臺幣壹仟元由債務人負擔。
    理  由
一、按債權人就金錢請求或得易為金錢請求之請求，欲保全強制
    執行者，得聲請假扣押；假扣押非有日後不能強制執行或甚
    難執行之虞者，不得為之；請求及假扣押之原因應釋明之。
    前項釋明如有不足，而債權人陳明願供擔保或法院認為適當
    者，法院得定相當之擔保，命供擔保後為假扣押，民事訴訟
    法第522條第1項、第523條第1項及第526條第1項、第2項分
    別定有明文。而所謂假扣押之原因，係指日後有不能強制執
    行或甚難執行之虞或應在外國為強制執行之情形是也。所謂
    不能強制執行之虞，係指諸如債務人浪費財產，增加負擔，
    或將其財產為不利益之處分，致有達於無資力狀態之堪慮等
    是；所謂恐難執行之虞，諸如債務人將移住遠方或逃匿是也
    （最高法院19年抗字第232號判例意旨參照）。
二、本件聲請意旨略以：緣債務人於民國92年9月間向債權人請
    領信用卡使用，依約債務人得於特約商店記帳消費，但應於
    約定繳款截止日前向債權人清償。詎債務人自信用卡發卡起
    迄今，尚積欠信用卡簽帳款新臺幣（下同）104,062元未償
    。查債務人因發生財務困難於民國96年9月30日最後繳款日
    後即未再依約還款，而債務人現設籍於戶政事務所，足證債
    務人之信用情形及還款資力已嚴重下降且失聯無從對其追償
    債務，又債務人現尚有本院民事執行處之案款可領取，債權
    人本於普通債權無法優先於抵押權所擔保之債權，若不及時
    聲請假扣押，在取得執行名義前任其處分，恐有不能執行或
    甚難執行之虞，為保全日後強制執行，債權人願供擔保，並
    提出信用卡申請書、信用卡約定條款、帳務查詢明細表、戶
    籍謄本及司法院公示資料等件影本為證，聲請對債務人之財
    產在104,062元之範圍內予以假扣押等語。經查，本件債權
    人所主張之請求，依其提出上開事證，就請求之原因，固可
    認為有相當之釋明，就所述假扣押之原因，則未足盡釋明之
    責，惟債權人既陳明願供擔保，本院認為其釋明之不足，擔
    保足以補之，故定相當之擔保，命供擔保後為假扣押。
三、爰裁定如主文。
四、如不服本裁定，應於裁定送達後10日內，以書狀向本院司法
    事務官提出異議。
中　　華　　民　　國　　111 　年　　8 　　月　　25　　日
                民事第一庭    司法事務官  

附錄強制執行法第132條第3項規定：
債權人收受假扣押或假處分裁定後已逾30日者，不得聲請執行。
註：辦理提供擔保時，因本院代理國庫為華南銀行虎尾分行，如
非以現金提存，請勿持其他金融機構簽發之支票辦理。